臺灣雲林地方法院刑事裁定
111年度聲字第421號
聲  請  人  
即  被  告  陳重貫



上列聲請人即被告因詐欺案件（本院111年度訴字第211號），聲
請停止羈押，本院裁定如下：
    主  文
聲請駁回。
    理  由
一、聲請意旨略以：聲請人即被告（下稱被告）陳重貫坦承有為
    本案起訴書所載之犯罪事實，對於自己所為深感懊悔，願意
    誠心接受法律之制裁，也希望能與被害人試行調解，表明被
    告改過向善之決心。被告係為了打工賺取生活費，而經由友
    人介紹誤入以通訊軟體Telegram暱稱「色狼」之人為首之詐
    欺集團，負責擔任提款車手，全依「色狼」指示行動，「色
    狼」也會於每次行動之後把通訊軟體內容刪除，被告自無與
    之串證之虞。被告難以忍受被羈押在看守所的環境，也不解
    為何同為詐欺集團之其他共同被告可另案交保在外，卻獨留
    被告繼續被羈押，期能儘快交保在外籌錢以賠償被害人之損
    失，爰聲請准予具保停止羈押等語。
二、按被告及得為其輔佐之人或辯護人，得隨時具保，向法院聲
    請停止羈押，刑事訴訟法第110條第1項定有明文。次按法院
    對被告執行之羈押，本質上係為使訴訟程序得以順利進行或
    為保全證據或為保全對被告刑罰之執行之目的，而對被告所
    實施之剝奪人身自由之強制處分，是關於羈押與否之審查，
    其目的僅在判斷有無實施羈押強制處分之必要，並非認定被
    告有無犯罪之實體審判程序，故關於羈押之要件，無須經嚴
    格證明，以經釋明得以自由證明為已足；被告有無羈押之必
    要，法院僅須審查被告犯罪嫌疑是否重大、有無羈押原因、
    以及有無賴羈押以保全偵審或執行之必要，由法院就具體個
    案情節予以斟酌決定，如就客觀情事觀察，法院許可羈押之
    裁定，在目的與手段間之衡量並無明顯違反比例原則情形，
    即無違法或不當可言。至於被告是否成立犯罪，乃本案實體
    上應予判斷之問題，非法院裁定是否羈押之審查要件。
三、經查：
  ㈠本案被告因犯詐欺等案件，經臺灣雲林地方檢察署檢察官向
    本院提起公訴，由本院以111年度訴字第211號案件受理。經
    受命法官訊問後，認被告涉犯組織犯罪防制條例第3條第1項
    後段之參與犯罪組織罪、刑法第339條之4第1項第2款之三人
    以上共同詐欺取財罪及洗錢防制法第14條第1項之洗錢罪，
    犯罪嫌疑重大，且有刑事訴訟法第101條之1第7款所定之羈
    押原因，再考量本案遭詐騙之被害人人數眾多，被告所為危
    害社會治安及金融秩序情節嚴重，應有羈押之必要，爰處分
    自民國111年4月11日起予以羈押3月在案。
  ㈡被告固以前詞請求停止羈押，惟：
　⒈依被告歷來之供述，皆坦認其係於110年11月8日加入Telegra
    m暱稱「色狼」之人為首之詐欺集團（下稱本案詐欺集團）
    ，負責提款車手工作之事實。而被告於偵訊及本院準備程序
    中亦先後供稱其於加入本案詐欺集團後，旋於110年11月10
    日依指示前往超商領取內含人頭帳戶提款卡之包裹時，為警
    查獲其涉嫌詐欺及洗錢等不法犯行。其當時慮及領包裹出事
    ，曾休息一段時間，迄110年11月16日，又因「色狼」指示
    而再次參與本案詐欺集團之分工，負責提領詐欺贓款等語（
    見偵9516號卷第239頁；本院卷一第387頁），上情並有臺中
    市政府警察局第二分局110年11月10日刑事案件報告書在卷
    可按（見偵9516號卷第249至至251頁），顯見被告於110年1
    1月10日為警查獲後，既已實際知悉其所為可能涉犯詐欺取
    財、洗錢等罪，竟仍不知警惕，又於110年11月中旬迄同月3
    0日止，與本案詐欺集團其他成員即共同被告陳柏諺、尤嘉
    偉、傅毅豪、高健勝等人，繼續在雲林縣、彰化縣、南投市
    等處分工完成本案詐欺集團上游成員指示之詐欺取財及洗錢
    等任務，而先後為警查獲，堪認被告之守法意識淡薄，已有
    事實足認其有反覆實施刑法第339條之4之加重詐欺取財犯罪
    之虞，而有刑事訴訟法第101條之1第1項第7款之羈押原因。
    被告上開可能反覆實施加重詐欺取財犯罪之危險，在被告本
    身或其先前犯罪之外在條件未有明顯改善下（如被告稱係為
    打工賺取錢財始加入本案詐欺集團，而在其尚無正當工作，
    且需設法籌錢以賠償本案相關被害人之情形下，其經濟狀況
    仍然堪虞），非因其泛稱已坦承本案全部犯行，將誠心接受
    國家法律制裁，並設法與本案相關被害人試行調解云云即可
    當然排除。是被告所執情詞容非動搖本院受命法官以有事實
    足認被告有反覆實施同一犯罪之虞，而認具羈押之原因及必
    要性後所為羈押處分之理由。
　⒉本院受命法官於訊問被告後，並未認定被告有勾串未到案共
    犯之虞之羈押原因，是聲請意旨稱被告並無串供滅證之虞云
    云，應係對上開羈押處分之理由有所誤會。又被告雖稱不堪
    羈押之環境，希望能早日返家與家人同住，未來將從事正當
    工作並改過向善云云，惟刑事訴訟程序關於被告羈押之執行
    ，係為確保國家司法權對犯罪之追訴處罰及保障社會安寧秩
    序而採取之必要手段，與受處分人個人自由及家庭生活機能
    之圓滿，難免衝突，不能兩全。考量被告本案犯行係參與詐
    欺、洗錢之集團性犯罪，肇致眾多被害人之財產遭受嚴重侵
    害，衍生諸多家庭、社會問題，此類型犯罪，依其規模、惡
    性、被害人數及所造成之損害等節觀察，均遠非通常之詐欺
    個案可比。是在本案尚未審理終結，被告亦請求本院安排與
    相關被害人試行調解，復無法排除被告前述可能反覆實施加
    重詐欺取財犯罪之疑慮前，為確保後續審判程序之順利進行
    ，仍有繼續羈押被告之必要。又聲請意旨所稱本案詐欺集團
    其他成員已在另案獲得交保，為何獨留被告繼續被羈押部分
    ，因各別被告個案之犯罪情節容有差異，所具備之羈押原因
    與必要性亦有所不同，非可一概而論，是尚難僅以其他共同
    被告在另案獲得交保處分為由，即逕認被告本案亦欠缺羈押
    之原因及必要性。
  ㈢綜上，本案被告原有之刑事訴訟法第101條之1第1項第7款羈
    押之原因尚未消滅，且參諸目前卷證所示資料，尚無法以具
    保、責付、限制住居等其他對被告自由權利侵害較輕微之強
    制處分措施替代。本院權衡國家刑事司法權之有效行使、社
    會秩序及公共利益、被告人身自由之私益及防禦權受限制之
    程度等情狀後，認對被告採此拘束人身自由措施，仍屬相當
    而必要之手段，為確保後續審判程序之順利進行，應有繼續
    羈押被告之必要。此外，復查無刑事訴訟法第114條各款所
    列不得駁回聲請具保停止羈押之情形，故首揭聲請意旨，為
    無理由，應予駁回。
四、依刑事訴訟法第220條，裁定如主文。
中　　華　　民　　國　　111 　年　　5 　　月　　31　　日
                  刑事第三庭  審判長法  官  吳基華
                                    法  官  蔡美華
                                    法  官  蘇珈漪
以上正本證明與原本無異。
如不服本裁定，應於裁定送達後5日內向本院提出抗告狀。
                              書記官  曾百慶
中　　華　　民　　國　　111 　年　　5 　　月　　31　　日